# 同一控制下吸收合并吸收方的实收资本和资本公积的划分

提问人：zzjing 时间：2018-04-16 18:53:55
母公司A有一分公司B（账面资产 1200 万元，负债 800 万元，所有者权益 400 万元）,有一子公司C（母公司持股95%,少数股东持股5%），现A以分公司B 的净资产对子公司C进行注资（C吸收合并B），现在A欲以B的净资产账面价值确认长期股权投资，C也以B的资产负债的账面价值确认入账，但是C以B评估的净资产价值确认实收资本，评估增值的部分冲减资本公积，但冲减后资本公积为负数，请教陈版主，这种处理方式是否可行 母公司A的账务处理：借：长期股权投资 贷：B公司净资产（账面值） 子公司B的账务处理：借：资产（账面值）借：资本公积（B的评估值与账面值的差额） 贷：负债（账面值） 贷：实收资本 （B评估的净资产）

回答人：chenyiwei
这种处理导致C的资本公积出现负数，可能被质疑为出资不足。为了避免这个问题，C的个别报表层面可对B的各项资产、负债按评估值入账，但如果C有其他子公司，需编制合并报表的，则在C的合并报表层面恢复为原账面价值。